【裁判字號】    95,訴,3775
【裁判日期】    951229
【裁判案由】    毒品危害防制條例
【裁判全文】
臺灣高雄地方法院刑事判決              95年度訴字第3775號
公  訴  人  臺灣高雄地方法院檢察署檢察官
被      告  乙○○
                    另案在臺灣高雄監獄執行中
上列被告因毒品危害防制條例案件，經檢察官提起公訴（95年度
毒偵字第7445號），本院改依簡式審判程序審理，判決如下：
    主  文
乙○○施用第一級毒品，累犯，處有期徒刑捌月。扣案之第一級
毒品海洛因壹包（驗後淨重零點零貳柒公克）沒收銷燬之。
    事  實
一、乙○○前因毒品危害防制條例案件，經本院以93年度訴字第
    681 號判決，判處有期徒刑8 月確定，於民國94年5 月15日
    執行完畢。又曾因施用毒品案件，經本院以90年度毒聲字第
    3925號裁定送觀察、勒戒後，認有繼續施用毒品傾向，而由
    本院以90年度毒聲字第4648號裁定令入戒治處所施以強制戒
    治，嗣經本院以90年度毒聲字第7522號裁定停止戒治，於91
    年2 月8 日釋放出戒治處所，並於91年7 月22日戒治期滿執
    行完畢。詎仍不知戒絕毒癮，明知海洛因業經公告列為毒品
    危害防制條例第2 條第2 項第1 款之第一級毒品，不得非法
    持有、施用，猶於前開強制戒治執行完畢釋放後5 年內，基
    於施用第一級毒品海洛因之犯意，於95年8 月27日下午1 時
    35分許回溯24小時內之某時點，在其位於高雄縣岡山鎮○○
    路117 巷49號之住處內，以將第一級毒品海洛因加水置於針
    筒內注射手臂血管之方式，施用第一級毒品海洛因1 次。嗣
    於95年8 月27日中午12時50分許，其行經高雄縣岡山鎮○○
    ○路與頂潭路口，因形跡可疑為警盤查，扣得預備供其施用
    之第一級毒品海洛因1 包（驗後淨重0.027 公克），因而查
    悉上情。
二、案經高雄縣政府警察局岡山分局報請臺灣高雄地方法院檢察
    署檢察官偵查起訴。
    理  由
一、按本件被告乙○○所犯係死刑、無期徒刑、最輕本刑為3 年
    以上有期徒刑以外之罪，其於準備程序就前揭被訴事實為有
    罪之陳述，經受命法官告知簡式審判程序之旨，並聽取其與
    公訴人意見後，本院認無不得或不宜改依簡式審判程序進行
    之處，爰依刑事訴訟法第273 條之1 第1 項、第284 條之1
    ，裁定本件由受命法官獨任進行簡式審判程序，合先敘明。
二、前揭犯罪事實，業據被告於本院審理中坦承不諱，且其前開
    為警查獲後，採集尿液送檢之檢驗結果，係呈施用第一級毒
    品海洛因後所會產生之嗎啡陽性反應，有臺灣檢驗科技股份
    有限公司95年9 月20日KＺ000000000000號濫用藥物尿液檢驗
    報告在卷可稽，而扣案之1 包物品，經高雄市立凱旋醫院鑑
    驗結果，確係第一級毒品海洛因（驗後淨重0.027 公克），
    有該院95年12月4 日高市凱醫驗字第2904號濫用藥物成品檢
    驗鑑定書附卷可佐（上開被告以外之人於審判外所為之書面
    陳述，因本件已改行簡式審判程序，依刑事訴訟法第159 條
    第2 項之規定，應具有證據能力），則被告前開自白顯與事
    實相符，堪以採信。而被告前因施用毒品案件，經本院以90
    年度毒聲字第3925號裁定送觀察、勒戒後，認有繼續施用毒
    品傾向，而由本院以90年度毒聲字第4648號裁定令入戒治處
    所施以強制戒治，嗣經本院以90年度毒聲字第7522號裁定停
    止戒治，於91年2 月8 日釋放出戒治處所，並於91年7 月22
    日戒治期滿執行完畢等情，有臺灣高雄地方法院檢察署刑案
    資料查註紀錄表及臺灣高等法院被告前案紀錄表在卷可憑。
    綜上所述，被告於強制戒治執行完畢釋放後，5 年內再犯施
    用第一級毒品海洛因之犯行至明，本件事證明確，被告犯行
    堪以認定。
三、按海洛因係毒品危害防制條例第2 條第2 項第1 款所稱之第
    一級毒品，故核被告所為，係犯該條例第10條第1 項之施用
    第一級毒品罪。被告持有第一級毒品海洛因後，進而施用，
    其持有之低度行為應為施用之高度行為所吸收，不另論罪。
    被告有上述之前科紀錄，有前開臺灣高等法院被告前案紀錄
    表及臺灣高雄地方法院檢察署被告之刑案資料查註紀錄表在
    卷可稽，其受有期徒刑執行完畢，5 年內故意再犯本件最重
    本刑為有期徒刑以上之罪，為累犯，應依刑法第47條第1 項
    規定加重其刑。被告於前開時、地，係因形跡可疑，於員警
    對其施以盤查後，進而查獲本案，有被告警詢筆錄附卷可佐
    ，並經本案查獲員警回覆本院明確（見本院卷第44頁之公務
    電話紀錄），是被告雖於盤查過程中自動交出上開第一級毒
    品海洛因，然犯罪偵查人員既已對其涉犯本案有所懷疑而進
    行盤查，其上開自動交出毒品行為，即難認合於自首要件，
    附此敘明。爰審酌被告經強制戒治後，尚未能戒絕毒癮，足
    證前開保安處分措施實難矯治其惡性，惟念其犯後坦承罪行
    ，態度良好，而所犯係為自戕行為，尚未對他人造成實害等
    一切情狀，量處如主文所示之刑，以示儆懲。扣案毒品確為
    第一級毒品海洛因之事實，業如前述，而因鑑定單位一般係
    以傾倒之方式，將包裝袋內之毒品倒出而與包裝袋分離而稱
    重，必要時，輔以刮杓刮取袋內毒品，然無論依何種方式分
    離，包裝袋內均有極微量之毒品殘留，業經法務部調查局以
    93年3 月19日調科壹字第09300113060 號函釋在案，此為本
    院職務上已知之事實，足認前開毒品之外包裝袋，其內含有
    極微量第一級毒品海洛因殘留而無法析離，應整體視為查獲
    之第一級毒品海洛因，依毒品危害防制條例第18條第1 項前
    段之規定，諭知沒收銷燬之；至於鑑識耗損之第一級毒品海
    洛因，既已滅失，爰不再行諭知沒收銷燬，併此敘明。
據上論斷，應依刑事訴訟法第273 條之1 第1 項、第284 條之1
、第299 條第1 項前段，毒品危害防制條例第10條第1 項、第18
條第1 項前段，刑法第11條、第47條第1 項，判決如主文。
本案經檢察官甲○○到庭執行職務。
中    華    民    國    95    年    12    月    29    日
                  刑事第五庭    法  官 陳君杰
以上正本證明與原本無異。
如不服本判決，應於判決送達後10日內，向本院提出上訴狀。
中    華    民    國    95    年    12    月    29    日
                                書記官 陳昱良
附錄本判決論罪之法條：
毒品危害防制條例第10條第1 項
施用第一級毒品者，處6 月以上5 年以下有期徒刑。


司法院資訊處製作；財團法人民間司法改革基金會備份。
